

Infos & contact

Tél: 06 76 27 18 23

Mail: morganlaversin@gmail.com

Permis B + véhicule Mobilité : Bretagne





Compétences

Langages informatiques

- PHP
- MySQL
- HTML / CSS / Javascript

Frameworks

- Symfony
- Vue.js
- Bootstrap

Autres

- Anglais niveau B2

Softskills

- Ecoute et empathie
- Communication écrite & orale
- Adaptabilité
- Rigueur

Centres d'intérêts









Nature

MORGAN LAVERSIN

DEVELOPPEUR FULL STACK



Profil

Biologiste de formation, j'ai récemment entrepris une reconversion professionnelle en m'initiant en autodidacte à la programmation avant d'intégrer une formation de développeur PHP.

Fort de mes expériences dans des domaines variés, j'ai développé de réelles capacités d'apprentissage, d'adaptation et de travail en équipe.



Expériences

• DEVELOPPEUR PHP (POEC) | AVRIL - JUIN 2021

IB Groupe Cegos - Rennes

Création d'un site de réservation en ligne - Programmation en PHP avec le Framework Symfony - Conception d'interfaces graphiques avec HTML5, CSS3 et JavaScript.

• PROFESSEUR DE SCIENCES DE LA VIE ET DE LA TERRE | 2015 - 2020

Ministère de l'Education Nationale - Académie de Versailles

Enseignement collèges & lycées - Planification des enseignements - Elaboration de dispositifs de remédiation.

• TECHNICIEN DE LABORATOIRE EN BIOTECHNOLOGIES | 2010 - 2015

Ministère de l'Enseignement Supérieur et de la Recherche

Travaux pratiques de Biotechnologies (BTS/IUT) - Gestion du laboratoire - Biochimie, biologie moléculaire & cellulaire - Formations des personnels.

• CHARGÉ D'ETUDES EN ENVIRONNEMENT (STAGE) | 2007 - 2008

Fédération pour la Protection du Milieu Aquatique du Doubs

Diagnoses de bassins versants - Cartographie (SIG) - Etude des bioindicateurs - Emission de recommandations.

• CHARGÉ DE RECHERCHE (STAGE) | 2005 - 2006

Université d'Angers

Préparation et analyse d'échantillons - Analyse de données - Publication scientifique (The Journal of Foraminiferal Research).



Formation

POEC DEVELOPPEUR PHP

IB Groupe Cegos | 2021

 MAÎTRISE DE SCIENCES DE L'ENVIRONNEMENT

Université d'Angers | 2005

 MASTER MÉTIERS DE L'ENSEIGNEMENT, DE L'ÉDUCATION ET DE LA FORMATION

Université Paris 11 | 2015

 MAÎTRISE DE BIOLOGIE DES POPULA-TIONS ET ÉCOSYSTÈMES

Université de Franche-Comté | 2004